Inventaris van het archief van het Ministerie van Binnenlandse Zaken: Afdeling Algemeen Secretariaat en Comptabiliteit, (1908) 1914-1950
Nationaal Archief, Den Haag
- Stukken betreffende bijzondere onderwerpen, B.
  - Beleid en toezicht op de Algemene Landsdrukkerij, B.2
    - Organisatie van de Algemene Landsdrukkerij, B.2.07
      - Beheersaangelegenheden, B.2.07.35
        - Levering (verkoop) van producten, B.2.07.358.83
          - Stukken betreffende de behandeling van de klacht van de minister van Defensie met betrekking tot de toezending van bestekken van adverteerders., 1936; 612; 1 omslag
          - Stukken betreffende het openen van de mogelijkheid tot een abonnement op onderdelen van het Staatsblad., 1936; 598
        - Prijsregeling van de producten, B.2.07.358.84
          - Stukken betreffende goedkeuring en vaststelling van tafels van berekening van de inkoopsprijzen van door de Algemene Landsdrukkerij te leveren papier met mededeling en verzending daarvan met monsters aan belangstellenden., 1913-1923; 613; 1 omslag
          - Stukken betreffende de behandeling van het verzoek van de directeur een vaste prijs voor oude jaargangen van het Staatsblad vast te stellen., 1921; 614; 1 omslag
          - Stukken betreffende de tarifering van levering aan rijksadministraties, de tarifering van advertenties en de vaststelling van prijzen voor losse nummers., 1914-1947; 603
          - Stukken betreffende de behandeling van een klacht van de Federatie van Werkgeversorganisaties in het Boekdrukkersbedrijf inzake het goedkoop aanbieden van exemplaren van statuten na publicatie in de Staatscourant., 1921; 615; 1 omslag
          - Stukken betreffende de totstandkoming en continuering van een regeling inzake het betalen van een vergoeding door de openbare leeszalen en bibliotheken voor tot dusverre gratis verstrekte abonnementen., 1921-1923; 616; 1 omslag
          - Stukken betreffende de prijsberekening der drukwerkorders., 1921-1938, 1944; 617; 1 omslag
          - Stukken betreffende de totstandkoming en uitvoering van een regeling inzake verrekening van het voor gemeenten verplichte abonnement op het Staatsblad door tussenkomst van de Bank der Nederlandse Gemeenten., 1931-1940; 618; 1 omslag
          - Stukken betreffende een geschil met de Fa. W.J. Thieme en Cie. te Zutphen over de berekening van abonnementsgeld voor de Staatscourant., 1944; 619; 1 omslag
          - Stukken betreffende de machtiging tot aanbesteding van plandrukwerk en de behandeling van het verzoek tot wijziging van de contractprijzen., 1945-1950; 620; 1 omslag
        - Neven-, bij- en afvalproducten, B.2.07.358.85
          - Stukken betreffende de verkoop van oude drukwerken als oud papier., 1929-1942; 621; 1 omslag
          - Stukken betreffende de behandeling van het verzoek van de directeur een wijziging in de verkoop van exploitatieafval te mogen brengen., 1939; 622; 1 omslag
      - Belastingen en heffingen, B.2.07.36
        - Stukken betreffende bezwaren tegen de aanslag Zakelijke Belasting 1926/1927 en de aanslag Ondernemingsbelasting 1942., 1926-1928, 1942-1945; 623; 1 omslag
        - Stukken betreffende de uitspraak van de Raad van Beroep voor de Directe Belastingen te 's-Gravenhage inzake Bedrijfsbelasting voor het jaar 1926/1927., 624; 1 omslag
      - Lichamen, organen, instellingen en functionarissen, B.2.07.5
        - Stukken betreffende instelling, samenstelling en wijziging van de taak van de Commissie van Toezicht op de Algemene Landsdrukkerij (vanaf 1940 Commissie van Advies en van Toezicht), de hiermee verband houdende wijzigingen van het Reglement op de Algemene Landsdrukkerij, de benoeming en het ontslag van de leden en de vaststelling van vacatiegelden en honorarium voor de secretaris., 1913-1916, 1937-1944; 625; 1 omslag
        - Stukken betreffende de totstandkoming en vaststelling van een instructie voor de corrector., 1916; 626; 1 omslag
        - Stukken betreffende instelling en samenstelling van een scheidsgericht voor de Algemene Landsdrukkerij., 1917-1920; 627; 1 omslag
        - Stukken betreffende de totstandkoming en wijziging van de instructie voor de directeur., 1934-1936, 1940; 628; 1 omslag
        - Stukken betreffende het verlenen van goedkeuring ten aanzien van de aanstelling van een ingenieur voor arbeidsaangelegenheden., 1943-1944; 629; 1 omslag
      - Wijze van uitoefening van de taak, B.2.07.8
        - Stukken betreffende afwijzing van publicatie van de jaarverslagen over 1928 en 1929., 1929-1930; 630; 1 omslag
        - Verslagen over de werkzaamheden in de periode september 1944 - maart 1945., 631; 1 omslag
    - Personeel van de Algemene Landsdrukkerij, B.2.08
      - Verhoudingen tussen personeel en het orgaan, B.2.08.17
        Zie voor stukken betreffende de behandeling van voorstellen tot aanstelling en bevordering van werknemers: inventarisnummers 644 en 645.
        - Brief van de Commissie van Toezicht op de Algemene Landsdrukkerij waarin zij instemt met de opheffing van de Commissie van Advies uit de Werklieden ter Algemene Landsdrukkerij., 1917; 632; 1 stuk
        - Stukken betreffende de totstandkoming van een Werkliedenreglement voor de Algemene Landsdrukkerij en de aanpassing van dit reglement aan het Arbeidsreglement voor Werlieden in 's Rijksdienst., 1917-1924; 633; 1 omslag
        - Stukken betreffende de Bijzondere Commissie voor Georganiseerd Overleg in zaken rakende het werklieden-personeel van de Algemene Landsdrukkerij., 1920-1931; 634; 1 omslag
        - Stukken betreffende de Commissie van Beroep voor de Werklieden van de Algemene Landsdrukkerij., 1921-1931; 635; 1 omslag
        - Stukken betreffende de totstandkoming en goedkeuring van modelarbeidsovereenkomsten., 1921-1931, 1937; 636; 1 omslag
        - Stukken betreffende het verstrekken van een richtlijn aan de voorzitters van de personeelsorganisaties inzake de behandeling van klachten over de directie., 1928; 637; 1 omslag
        - Stukken betreffende overleg met de directeur inzake de inhoud van het Georganiseerd Overleg., 1930-1931; 638; 1 omslag
        - Stukken betreffende de indeling van de ambtenaren bij de Dienst van de Nederlandse Staatscourant enz. en het ambtenaren-personeel bij de Algemene Landsdrukkerij in de Bijzondere Commissie voor Georganiseerd Overleg voor de Ambtenaren., 1931; 639; 1 omslag
        - Stukken betreffende de totstandkoming, instelling, wederinstelling, samenstelling, benoeming en ontslag van leden van de Dienstcommissie van de Algemene Landsdrukkerij., 1931-1948; 640; 1 omslag
        - Stukken betreffende de totstandkoming, de van toepassingverklaring op het personeel in dienst overeenkomstig het Arbeidsovereenkomstenbesluit en de behandeling van het verzoek tot wijziging van het Dienstreglement Ambtenaren Algemene Landsdrukkerij., 1931-1944; 641; 1 omslag
        - Stukken betreffende de Commissie van Advies voor de Ambtenaren aan de Algemene Landsdrukkerij., 1933-1947; 642; 1 omslag
        - Stukken betreffende het verkrijgen van vrijstelling voor het uitvoeren van verordening 114/1942, regelende de verhouding tussen overheid, werkgevers en werknemers., 1942-1944; 450
        - Tekst van nadere voorschriften ter uitwerking en aanvulling van het Algemeen Rijksambtenaren Reglement voor het werklieden-personeel van de Algemene Landsdrukkerij, inbegrepen de Dienst van de Nederlandse Staatscourant enz.., Z.d.; 643; 1 stuk
      - Aanvang, vervulling, onderbreking en beëindiging van de dienstbetrekking, B.2.08.2
        - Stukken betreffende de behandeling van voorstellen tot aanstelling, bevordering, wijziging der rechtspositie van werknemers, totstandkoming en wijziging van loonregelingen en van voorstellen tot wijziging der formatie., 1914-1949; 644-645; 2 pakken
          - 1914-1928, 644
          - 1928-1949, 645
        - Stukken betreffende de behandeling van een verzoek tot uitbreiding van personeel., 1920; 530
        - Stukken betreffende ontslag en benoeming van directeuren., 1922, 1939-1945; 646; 1 omslag
        - Stukken betreffende het in tijdelijke dienst nemen van los personeel., 1924, 1932-1939; 656
        - Stukken betreffende het verlenen van toestemming tot publicatie van een voorgestelde afvloeiingsregeling., 1932; 647; 1 omslag
        - Stukken betreffende de tewerkstelling van jeugdige intellectuele werklozen bij de Algemene Landsdrukkerij., 1935; 648; 1 omslag
        - Stukken betreffende het dienstverband van J.E. Oosterbaan als algemeen bedrijfsleider en adjunct-directeur., 1935-1944; 758; 1 omslag
        - Stukken betreffende terechtwijzing van de directeur met betrekking tot ontslagaanzegging van personeel., 1938; 649; 1 omslag
        - Stukken betreffende informatie over ontslag van Joods personeel, Joods personeel op arbeidscontract en betreffende het aanbieden van een nieuw arbeidscontract aan een personeelslid, gedeeltelijk van Joodsen bloede., 1940-1941; 650; 1 omslag
      - Plichten en verplichtingen van en gezag over het personeel, B.2.08.3
        - Stukken betreffende wijzigingen arbeidsduur en werktijden, 1914-1945; 651; 1 omslag
        - Stukken betreffende verlofregelingen., 1915-1919, 1928-1931; 652; 1 omslag
        - Stukken betreffende maatregelen betreffende de controle op de arbeid bij invoering van de 45-urige werkweek., 1919-1921; 653; 1 omslag
        - Stukken betreffende een reactie aan de minister van Arbeid op het ontwerp-Werktijdenbesluit voor fabrieken of werkplaatsen., 1920; 654; 1 omslag
        - Stukken betreffende de behandeling van de vraag hoe art. 101, 6e lid van de Bijzondere voorschriften voor de werklieden der Algemene Landsdrukkerij, inzake uitkering van loon bij ziekte, moet worden toegepast., 1922-1923; 655; 1 omslag
        - Stukken betreffende overwerk., 1924, 1932-1939; 656; 1 omslag
        - Stukken betreffende totstandkoming en wijzigingen van regelingen inzake controle van personeel bij ziekte en keuring van sollicitanten., 1924-1940, 1945-1947; 657; 1 omslag
        - Stukken betreffende de invoering van tijdcontroleklokken., 1936; 658; 1 omslag
        - Stukken betreffende disciplinaire straffen., 1936-1939, 1945; 659; 1 omslag
        - Stukken betreffende de behandeling van verzoeken van de directeur om propagandageschriften te mogen verspreiden onder het personeel., 1942-1943; 660; 1 omslag
        - Stukken betreffende de behandeling van de vraag van de directeur hoe gehandeld moet worden ten aanzien van opgenomen verlof in de periode 1944/45 ten einde het voedselprobleem voor zichzelf en hun gezinsleden op te lossen., 1945; 661; 1 omslag
      - Personeelsformatie, B.2.08.4
        Zie voor stukken betreffende de behandeling van voorstellen tot wijziging van de formatie: inventarisnummers 644 en 645.
        - Stukken betreffende de behandeling van een verzoek tot uitbreiding van personeel., 1920; 530
      - Rechten van het personeel, B.2.08.7
        Zie voor stukken betreffende de totstandkoming en wijziging van loonregelingen: inventarisnummers 644 en 645.
        - Stukken betreffende de totstandkoming van een richtlijn ten aanzien van de duur van een geldelijke uitkering aan werklieden in tijdelijke dienst., 1921; 662; 1 omslag
        - Stukken betreffende uitkeringen aan gewezen leden van het opgeheven Zieken- en ondersteuningsfonds voor werklieden ter Algemene Landsdrukkerij., 1921-1922; 663; 1 omslag
        - Stukken betreffende de behandeling van de bezwaren van de Algemene Rekenkamer ten aanzien van het genot van vrije woning, vuur en licht, door de conciërge als emolument boven zijn loon., 1922; 664; 1 omslag
        - Stukken betreffende de totstandkoming van een regeling met betrekking tot de aanspraak op kinderbijslag door los personeel bij de Algemene Landsdrukkerij., 1932; 665; 1 omslag
        - Stukken betreffende de behandeling van een verzoek van enige hulpcorrectoren tot wijziging van de pensioengrondslag in verband met door hen genoten toelagen voor werkzaamheden als corrector., 1937; 666; 1 omslag
        - Stukken betreffende de betaling van premie aan het Pensioenfonds voor de Grafische Vakken, ten behoeve in tijdelijke dienst., 1943-1949; 667; 1 omslag
      - Overige personeelsaangelegenheden, B.2.08.8/9
        - Stukken betreffende de behandeling van verzoeken door de Steunvereniging Personeel der Algemene Landsdrukkerij om subsidie., 1917-1938; 668; 1 omslag
        - Stukken betreffende de viering van het 25-jarig ambtsjubileum door 70 medewerkers., 1933-1934; 669; 1 omslag
        - Stukken betreffende het verlenen van korting aan het personeel bij aanschaf voor eigen gebruik van boekwerken uitgegeven door de Rijksuitgeverij., 1938; 670; 1 omslag
        - Stukken betreffende de behandeling van een verzoek om in verband met de verandering van de werktijden als gevolg van verduisteringsmaatregelen een schaftlokaal en een kantine in te mogen richten., 1940; 671; 1 omslag
        - Stukken betreffende de goedkeuring tot toekenning van jubileum-gratificaties aan werklieden-personeel en de declaratie van kosten van bloemstukken., 1942-1943; 672; 1 omslag
        - Stukken betreffende de behandeling van een voorstel van de directeur om het door het personeel teveel betaalde bedrag voor verstrekte warme maaltijden in de kas te storten van de Steunvereniging Personeel der Algemene Landsdrukkerij., 1941-1944; 673; 1 omslag
        - Brief van de directeur waarin deze een overzicht geeft van de getroffenen bij het bombardement op het Bezuidenhout, mededeling doet van geboden hulp aan de nabestaanden van een slachtoffer en vraagt om een financiële tegemoetkoming voor de overige getroffenen., 1945; 674; 1 stuk
  - Beleid en toezicht op het Staatsbosbedrijf, B.3
    - Stukken betreffende het wijzigen van de begroting voor 1922 en de totstandkoming van de begroting voor 1923-1925 van het Staatsbosbedrijf., 1922-1925; 675; 1 pak
  - Beleid en toezicht op het Staatsbedrijf der Posterijen, Telegrafie en Telefonie - Rijkspostspaarbank, B.4
    - Nota's en correspondentie met het Hoofdbestuur van het Staatsbedrijf der Posterijen, Telegrafie en Telefonie betreffende zaken aangaande het Staatsbedrijf der Posterijen, Telegrafie en Telefonie waarbij tussenkomst van de minister is vereist., 1933-1940; ---; 19 pakken
      Zie Archief P.T.T./R.P.S.-Ministerie 1906-1940, nummer toegang ##, inventarisnummers 74-91 en 150
    - Indices en klappers op de nota's en correspondentie met het Hoofdbestuur., 1933-1940; ---; 4 delen
      Zie Archief P.T.T./R.P.S.-Ministerie 1906-1940, nummer toegang ##, inventarisnummers 119, 137 en 154
    - Staatsbedrijf der Posterijen, Telegrafie en Telefonie, B.4.1
      - Organisatie van het Staatsbedrijf der Posterijen, Telegrafie en Telefonie, B.4.1.07
        - Stukken betreffende het verlenen van toestemming aan het toestemming aan het Staatsbedrijf der Posterijen, Telegrafie en Telefonie om een observatorium op de liftschacht van het uit te breiden hoofdkantoor van het Staatsbedrijf der Posterijen, Telegrafie en Telefonie te 's-Gravenhage te bouwen ter aanbieding aan een te stichten "Volkssterrenwacht Prinses Beatrix"., 1938; 676; 1 omslag
        - Stukken betreffende de verstrekking van richtlijnen aan het Staatsbedrijf der Posterijen, Telegrafie en Telefonie omtrent de aanbieding aan de secretaris-generaal van te paraferen stukken., 1941; 677; 1 omslag
        - Stukken betreffende de totstandkoming van een instructie voor de directeur-generaal van het Staatsbedrijf der Posterijen, Telegrafie en Telefonie en delegatie van tekenbevoegdheid aan de directeur-generaal., 1941-1942; 678; 1 omslag
        - Stukken betreffende de totstandkoming en wijziging van richtlijnen voor het geldelijk beheer van het Staatsbedrijf der Posterijen, Telegrafie en Telefonie en voor het toezicht op het beheer ingevolge art. 7 van Verordnung 67/1941 van de Rijkscommissaris voor het bezette Nederlandse gebied, betreffende de organisatie van het Staatsbedrijf der Posterijen, Telegrafie en Telefonie., 1941-1943; 679; 1 omslag
        - Stukken betreffende wijziging van de organisatie van het Hoofdbestuur van het Staatsbedrijf der Posterijen, Telegrafie en Telegrafie en vaststelling van de wedde van nieuw te benoemen hoofddirecteuren., 1943; 680; 1 omslag
        - Stukken betreffende de verlening van machtigingen aan enige beambten van het Staatsbedrijf der Posterijen, Telegrafie en Telefonie tot het namens de secretaris-generaal ondertekenen van stukken inzake het Staatsbedrijf der Posterijen, Telegrafie en Telefonie., 1943; 681; 1 omslag
        - Stukken betreffende de totstandkoming van de begroting voor 1944 van het Staatsbedrijf der Posterijen, Telegrafie en Telefonie., 682; 1 omslag
        - Posterijen, B.4.1.07.01
          - Correspondentie met de directeur-generaal van het Staatsbedrijf der Posterijen, Telegrafie en Telefonie omtrent de noodzaak tot het verstrekken van inlichtingen aan Duitse autoriteiten over de verdeling van de opbrengst van Zomer- en Kinderzegels en van Gelukstelegrammen., 1940; 683; 1 omslag
          - Stukken betreffende het geven van een opdracht aan het Staatsbedrijf der Posterijen, Telegrafie en Telefonie tot het huis-aan-huis verspreiden van een nieuwjaarsbrief van de Nationaal-Socialistische Beweging., 1940-1941; 684; 1 omslag
          - Stukken betreffende de uitvaardiging van een richtlijn aan de directeur-generaal van het Staatsbedrijf der Posterijen, Telegrafie en Telefonie het hoofdbestuur van de Winterhulp Nederland eenzelfde behandeling te geven ten aanzien van de aanbieding van ongeadresseerde stukken als de plaatselijke leiders van Winterhulp Nederland., 1942; 685; 1 omslag
          - Stukken betreffende de verlening van toestemming aan het Staatsbedrijf der Posterijen, Telegrafie en Telefonie tot het aangaan van een contract met de Koninklijke Luchtvaart Maatschappij N.V. voor het instellen van een regeringsluchtdienst op Nederlands-Indië., 1945; 686; 1 omslag
          - Stukken betreffende het geven van instructies aan de directeur-generaal van het Staatsbedrijf der Posterijen, Telegrafie en Telefonie omtrent het door Nederland in te nemen standpunt op de "International Censorship Conference" te Frankfurt am Main., 1946; 687; 1 omslag
        - Telegrafie en Telefonie, B.4.1.07.02
          - Nota inzake de organisatie van de directie van de Technische dienst der Telegrafie en Telefonie van het Staatsbedrijf der Posterijen, Telegrafie en Telefonie; met bijlage., 1937; 688; 1 omslag
          - Toelichting van de directeur-generaal van het Staatsbedrijf der Posterijen, Telegrafie en Telefonie op een ontwerp-beschikking tot wijziging en aanvulling van het Rijkstelefoonreglement 1929., 1941; 689; 1 stuk
          - Stukken betreffende accordering van brieven van de directeur-generaal van het Staatsbedrijf der Posterijen, Telegrafie en Telefonie aan de gemeentebesturen van Amsterdam, Rotterdam en 's-Gravenhage betreffende een winstuitkering voor de te naasten lokale telefoonnetten. 1941 1 omslag, 690
          - Stukken betreffende bemiddeling tussen het Staatsbedrijf der Posterijen, Telegrafie en Telefonie en de Vereniging van Uitgevers voor de Gemeente-Administratie omtrent de vermelding van telefoonnummers in andere uitgaven dan die van het Staatsbedrijf der Posterijen, Telegrafie en Telefonie., 1943; 691; 1 omslag
          - Stukken betreffende wijziging van het tijdelijk Telegraaf-, telefoon- en radiobesluit., 1945; 692; 1 omslag
        - Radio-omroep en -distributie, B.4.1.07.03
          - Stukken betreffende de handhaving van een verbod van de Radio-omroep-controle-commissie tot het uitzenden van een radiorede van dr. F.J. Krop, hervormd predikant te Rotterdam, getiteld: "Hoe staat het thans met de geloofsvervolging in Rusland? Hoe met de Hulpactie?"., 1934; 693; 1 omslag
          - Stukken betreffende bemiddeling tussen de omroepverenigingen enerzijds en de schrijvende pers anderzijds inzake de publicatie van programmagegevens en reclameboodschappen., 1935-1937; 694; 1 omslag
          - Stukken betreffende de beantwoording van een vraag van het lid van de Tweede Kamer der Staten-Generaal F.G.C.J.M. Teulings betreffende een vertegenwoordigers van de Vereniging de Nederlandse Dagbladpers in de door de minister van Binnenlandse Zaken ingestelde Televisie-Commissie., 1936; 695; 1 omslag
          - Stukken betreffende de behandeling van het verzoek om audiëntie van de Radio Volks Universiteit naar aanleiding van het optreden van de Radio-omroep-controle-commissie., 1937-1938; 696; 1 omslag
          - Correspondentie met NV Philips' Gloeilampenfabrieken te Eindhoven over te houden televisiedemonstraties., 1938; 697; 1 omslag
          - Stukken betreffende de totstandkoming van een nota naar aanleiding van het verslag inzake het ontwerp van Wet tot goedkeuring van het Verdrag van 23 september 1936 nopens het gebruik van de Radio-omroep in het belang van den vrede., 1938; 698; 1 omslag
          - Brief aan de Koningin inzake een redevoering van C.A. Craye voor de NCRV-radio, welke op Duitsland een ongunstige indruk zou kunnen maken, minuut., 1939; 699; 1 stuk
          - Stukken betreffende reorganisatie van de Radiodistributiedienst., 1942; 700; 1 omslag
          - Stukken betreffende wijziging van het Tijdelijk Telegraaf-, telefoon- en radiobesluit., 1945; 692
        - Postcheque- en Girodienst, B.4.1.07.04
          - Stukken betreffende de verstrekking van aanvullende gegevens aan de Tweede Kamer der Staten-Generaal bij de memorie van antwoord betreffende de ontwerp-Girowet., 1936; 701; 1 omslag
          - Stukken betreffende de verstrekking van inlichtingen aan de minister van Financiën omtrent de liquiditeit van de Postcheque- en Girodienst in relatie tot hun beleggingen in onderhandse leningen en publiekrechtelijke instellingen., 1940; 735
          - Stukken betreffende goedkeuring van de maatregelen welke genomen dienen te worden bij sluiting van de Postcheque- en Girodienst tengevolge van staking van de levering van elektriciteit., 1944; 702; 1 omslag
      - Personeel van het Staatsbedrijf der Posterijen, Telegrafie en Telefonie, B.4.1.08
        - Stukken betreffende voorschriften en richtlijnen met betrekking tot de uitvoering van de artikelen 14 en 63 van het Arbeidsovereenkomstenbesluit, 1921-1922; 703; 1 omslag
        - Stukken betreffende de tewerkstelling van jeugdige intellectuele werklozen bij het Staatsbedrijf der Posterijen, Telegrafie en Telefonie., 1935; 648
        - Stukken betreffende de vaststelling van het salaris van de nieuw benoemde directeur-generaal van het Staatsbedrijf der Posterijen, Telegrafie en Telefonie., 1941-1942; 704; 1 omslag
        - Stukken betreffende de terechtwijzing van de directeur-generaal van het Staatsbedrijf der Posterijen, Telegrafie en Telefonie ten aanzien van een dienstorder waarbij het verbod op het dragen van insignes wordt opgeheven., 1942; 705; 1 omslag
        - Stukken betreffende de behandeling van het verzoek van de directeur van de Postcheque- en Girodienst om met de directeur-generaal van het Staatsbedrijf der Posterijen, Telegrafie en Telefonie in onderhandeling te gaan over verhoging van het salaris., 1942; 706; 1 omslag
        - Stukken betreffende de indienstneming door het Staatsbedrijf der Posterijen, Telegrafie en Telefonie van J. de Kloet als Inspecteur in Algemene Dienst en van J.D. Wolterbeek als hoofdcommies, toegevoegd aan De Kloet., 1942; 707; 1 omslag
        - Stukken betreffende het verkrijgen van vrijstelling voor het uitvoeren van verordening 114/1942, regelende de verhouding tussen overheid, werkgevers en werknemers., 1942-1944; 450
        - Stukken betreffende de behandeling van een bezwaar van het Hoofdbestuur van het Staatsbedrijf der Posterijen, Telegrafie en Telefonie tegen de Regeling terugvoer ambtenaren I waarbij een groot gedeelte van het personeel van het Hoofdbestuur wordt uitgesloten van een financiële tegemoetkoming bij overbrenging en huisvesting., 1945-1946; 708; 1 omslag
    - Rijkspostspaarbank, B.4.2